臺灣高等法院交通事件裁定　　　　　　 94年度交抗字第222號
　　抗　告　人
　　即受處分人　　甲○○
上列抗告人因違反道路交通管理處罰條例案件，不服台灣板橋地
方法院，中華民國94年1月13日所為裁定（93交聲字第1483號）
，提起抗告，本院裁定如下：
    主  文
抗告駁回。
    理  由
一、抗告意旨略以：按道路交通管理處罰條例第3條第3款及道路
    交通安全規則第111條第1項第1款認為：「人行道指為專供
    行人通行之騎樓、走廊，及劃設供行人行走之地面道路，與
    人行天橋及人行地下道。... 「人行道」....，不得臨時停
    車。」則現今永和市○○○○道路合法可停人行道，是否亦
    顯違法規？多數市民亦同屬違規，何以不罰？如有撤銷停車
    格，應由縣政府塗銷停車格後再行取締，否則顯然引人入罪
    ，標示不足不清之處，不應由受處分人承擔，爰依法提起抗
    告云云。
二、按「人行道」係指為專供行人通行之騎樓、走廊，及劃設供
    行人行走之地面道路，與人行天橋及人行地下道；而橋樑、
    隧道、圓環、障礙物對面、鐵路平交道、「人行道」、行人
    穿越道、快車道等處，不得臨時停車，此道路交通管理處罰
    條例第3條第3款及道路交通安全規則第111條第1項第1款分
    別定有明文；又汽車駕駛人在禁止臨時停車處所停車者，處
    新台幣600元以上1200元以下罰鍰，道路交通管理處罰條例
    第56條第1項第1款亦定有明文。
三、經查，本件受處分人甲○○於93年6月12日晚上6時29分許，
    將其所有車號DIA-301號輕型機車，停放在台北縣永和市○
    ○路259號之人行道上 (禁止臨時停車處所)，經原處分機關
    即台北縣政府警察局永和分局員警拍照逕行舉發等情，有台
    北縣政府警察局北縣警交字第CR0000000號舉發違反道路交
    通管理事件通知單影本1件，及逕行舉發之採證照月1幀各附
    卷可稽，並經臺北縣政府警察局永和分局復查無誤，有該局
    93年7月21日永警裁字第0930021968號書函一件在卷可參，
    且受處分人對於前開輕型機車於上述時、地停車之客觀事實
    並不爭執，雖受處分人抗告辯稱該處確實繪有機車停車格云
    云，然經原審依職權向台北縣政府警察局永和分局函詢，該
    局函覆稱「永和市公所於規劃永和市○○路（竹林路至中正
    路段間）之騎樓及人行道禁止停車工程完工後，除依「道路
    交通標誌、標線、號誌設置規則J設立禁止停車標誌（含附
    牌說明）共16枝，並於市公所公告欄公告。」乙情，有該局
    93年11月26日北縣警永裁字第0930036031號函文乙件在卷可
    稽（見原審卷第17頁）。又該違規停放地點左前方（即福和
    路263巷口）人行道上設有清晰可見之禁止停車標誌，其上
    並標示「本路段人行道騎樓禁止停放機車」之文字（見原審
    卷第19頁圖示照片），而該禁制標誌係於93年4月9日即已設
    置完成，此有該局上開函文並檢附永和市公所公告一紙及該
    路段禁停標誌設置位置照片二幀各在卷可憑。按禁制標誌為
    一般處分，經主觀機關公告於人民知悉時即已對外生效，人
    民即有遵守義務；是以系爭舉發地點之路口既確實設有「本
    路段人行道騎樓禁止停放機車」標誌供駕駛人遵循辨識，即
    非可供停放車輛之處，況揆諸上揭道路交通管理處罰條例、
    道路交通安全規則之規定，人行道不得臨時停車，已如前述
    。受處分人停放機車之位置既係於人行道上，雖該處之地面
    原劃設有機車停車格未經主觀機關塗銷有所不當，惟於本件
    違規時間之前，業經主管機附（即永和市公所）公告禁止停
    放機車，即有廢止該處停車格之意，則該處所於違規時間僅
    供行人行走而不得作為停車之用甚明，是受處分人在人行道
    上停車之違規事實應屬明確。至於主管機關是否處罰其他同
    屬違規之人，乃主管機關依其職權行使裁量權之責，非本院
    所得審究，併此敘明。受處分人抗告未塗銷原停車格，且未
    處罰其他同為違規之人云云，指摘原裁定不當，核無理由，
    應予駁回。
四、據上論結，應依道路交通管理處罰條例第89條，道路交通案
    件處理辦法第26條，刑事訴訟法第412條，裁定如主文。
中　　華　　民　　國　　94　　年　　4 　　月　　28  　日
                  交通法庭審判長法　官  許增男
　　　　　　　　　　　　　　　　法  官  謝靜恒
　　　　　　　　　　　　　　　　法  官  周煙平
以上正本證明與原本無異。
不得再抗告。
                                書記官  蕭麗珍
中　　華　　民　　國　　94　　年　　5 　　月　　3 　　日
